臺灣高等法院臺中分院刑事裁定
111年度聲字第934號
聲  請  人  臺灣高等檢察署臺中檢察分署檢察官     
受  刑  人  鄧承恩



上列聲請人因受刑人數罪併罰有二裁判以上，聲請定其應執行之
刑（聲請案號：111年度執聲字第392號），本院裁定如下：
    主  文
甲○○因犯如附表所示各罪所處之刑，應執行有期徒刑肆年貳月。
    理  由
一、聲請意旨略以：受刑人甲○○前因犯詐欺等數罪，先後經判決
    確定如附表，應依刑法第53條、第51條第5款規定，定其應
    執行之刑，爰依刑事訴訟法第477條第1項聲請裁定等語。
二、按數罪併罰，有二裁判以上者，依刑法第51條之規定，定其
    應執行之刑；而數罪併罰，宣告多數有期徒刑者，於各刑中
    之最長期以上，各刑合併之刑期以下，定其刑期，但不得逾
    30年，刑法第53條、第51條第5款分別定有明文。又法律上
    屬於自由裁量事項，並非概無法律性之拘束。在法律上有其
    外部界限及內部界限，前者法律之具體規定，使法院得以具
    體選擇為適當裁判，此為自由裁量之外部界限；後者法院為
    自由裁量時，應考量法律之目的，法律秩序之理念所在，此
    為自由裁量之內部界限。法院為裁判時，二者均不得有所踰
    越。在數罪併罰而有二裁判以上，應定其應執行刑之案件，
    法院所為刑之酌定，固屬自由裁量事項，然對於法律之內、
    外部界限，仍均應受其拘束。
三、復按被告所犯數罪有二裁判以上時，其所犯各罪是否合於數
    罪併罰規定，應以各裁判中最初判決確定者為基準，凡在該
    裁判確定前所犯之各罪，均應依刑法第50條、第51條規定，
    定其應執行之刑。數罪併罰案件之實體裁判確定後，即生實
    質之確定力，除因增加經另案判決確定合於數罪併罰之其他
    犯罪，或原定應執行刑之數罪中有部分犯罪，因非常上訴、
    再審程序而經撤銷改判，或有赦免、減刑等情形，致原裁判
    定刑之基礎已經變動，或其他客觀上有責罰顯不相當之特殊
    情形，為維護極重要之公共利益，而有另定應執行刑之必要
    者外，法院應受原確定裁定實質確定力之拘束。又定應執行
    刑，不僅攸關國家刑罰權之行使，於受刑人之權益亦有重大
    影響，除顯無必要或有急迫情形外，法院於裁定前，允宜予
    受刑人以言詞、書面或其他適當方式陳述意見之機會，程序
    保障更加周全。
四、經查：
　㈠本件受刑人所犯如附表所示各罪，先後經臺灣臺中地方法院
    及本院判處如附表所示之刑，均確定在案，有各該判決書及
    臺灣高等法院被告前案紀錄表在卷可稽。茲檢察官聲請就附
    表所示各罪定其應執行之刑，本院審核認其聲請為正當，應
    予准許。
　㈡本件經本院通知受刑人陳述意見，受刑人於111年4日20日親
    自收受本院函文後，表示無意見；然受刑人另於111年4月25
    日具狀表示因有他案業經法院判決但尚未執行，致無法與本
    件一併定應執行刑，請求暫停重新定刑，俟收到另案執行指
    揮書後再由受刑人另行聲請等語，有本院送達證書、陳述意
    見調查表及陳述意見狀在卷可憑。
　㈢按刑事訴訟法第477條第1項規定，依法應定應執行刑之案件
    ，須由該案犯罪事實最後判決之法院所對應之檢察署檢察官
    向該法院聲請裁定。受聲請法院之審查及裁定範圍，自應以
    檢察官所聲請者為限，檢察官未聲請定應執行刑之案件，基
    於不告不理原則，法院無從擴張檢察官聲請範圍，一併為裁
    定（最高法院110年度台抗字第1604號刑事裁定意旨參照）
    。本件受刑人雖具狀陳稱因有他案尚未執行，希望收到該案
    執行指揮書後再另行聲請定應執行刑等語。惟受刑人所稱之
    另案，既未經檢察官聲請合併定應執行刑，自非屬本院所得
    審查及裁定之範圍，應由檢察官於該案件確定後，另行聲請
    一併定應執行刑，本院尚無由於本案審酌其他未於本案一併
    聲請之罪。
　㈣爰審酌本件受刑人所犯如附表所示各罪，其中附表編號1至4
    所示之罪，曾經原審以109年度金訴字第402號判決定應執行
    有期徒刑2年4月確定；附表編號5至8所示之罪，曾經原審以
    109年度金訴字第367號判決定應執行有期徒刑2年確定；附
    表編號9、10所示之罪，曾經本院以110年度金上訴字第1455
    號判決定應執行有期徒刑1年5月確定。是以，本院定應執行
    刑，除不得逾越刑法第51條第5款所定法律之外部界限，亦
    應受內部界限及不利益變更禁止原則之拘束，並考量其所犯
    各罪均為參與同一詐欺集團之詐欺取財犯行，行為態樣、動
    機均相同，犯罪時間亦相近（自民國109年1月7日起至同年3
    月2日止），所侵害者，復同為財產法益，依期待可能性及
    罪責相當原則，並參諸刑法第51條第5款係採限制加重原則
    ，而非累加原則之意旨，衡酌受刑人對侵害法益之加重效應
    及時間、空間之密接程度，而為整體評價後，本於比例原則
    、責罰相當等原則，合併定其應執行之刑如主文所示，以免
    失之過苛。
五、爰依刑事訴訟法第477條第1項，刑法第53條、第51條第5款
    ，裁定如主文。
中　　華　　民　　國　　111 　年　　5 　　月　　16　　日
            刑事第三庭    審判長法　官  楊  真  明
　  　　　　 　　　　　　       法　官  邱  顯  祥
　　  　　　　　　　　　　　    法　官  李  明  鴻     
以上正本證明與原本無異。      
如不服本裁定，應於收受送達後5日內向本院提出抗告書狀(須附
繕本)。因疫情而遲誤不變期間，得向法院聲請回復原狀。

                                書記官  陳  慈  傳
　　　　　　　　　　　　　　　　
中　　華　　民　　國　　111 　年　　5 　　月　　16　　日
【附表】
編           號  1 2 3 罪           名  詐欺 詐欺 詐欺 宣     告    刑  有期徒刑1年7月 有期徒刑1年3月 有期徒刑1年4月 (共3次) 犯  罪  日   期  109年1月7日至109年1月10日 109年1月7日 109年1月8日(3次) 偵查(自訴)機關年  度  案  號  臺中地檢109年度偵字第12193、22450號 臺中地檢109年度偵字第12193、22450號 臺中地檢109年度偵字第12193、22450號 最後事實審 法        院 臺灣臺中地方法院 臺灣臺中地方法院 臺灣臺中地方法院  案        號 109年度金訴字第402號 109年度金訴字第402號 109年度金訴字第402號  判 決  日 期      110/09/29     110/09/29     110/09/29 確定判決 法        院 臺灣臺中地方法院 臺灣臺中地方法院 臺灣臺中地方法院  案        號 109年度金訴字第402號 109年度金訴字第402號 109年度金訴字第402號  判決確定日期     110/11/02     110/11/02     110/11/02 是否為得易科罰金之案件  不得易科、社勞 不得易科、社勞 不得易科、社勞 備           註  臺中地檢111年度執字第407號 臺中地檢111年度執字第407號 臺中地檢111年度執字第407號   編號1至4曾定有期徒刑2年4月   
編           號  4 5 6 罪           名  詐欺 詐欺 詐欺 宣     告    刑  有期徒刑1年2月 (共3次) 有期徒刑1年3月 有期徒刑1年6月 犯  罪  日   期  109年1月8日(2次) 109年1月9日 109年1月15日 109年1月14日至109年1月16日 偵查(自訴)機關年  度  案  號  臺中地檢109年度偵字第12193、22450號 臺中地檢109年度偵字第22100、27783號 臺中地檢109年度偵字第22100、27783號 最後事實審 法        院 臺灣臺中地方法院 臺灣高等法院 臺中分院 臺灣高等法院 臺中分院  案        號 109年度金訴字第402號 110年度金上訴字第1461號 110年度金上訴字第1461號  判 決  日 期      110/09/29     110/11/02     110/11/02 確定判決 法        院 臺灣臺中地方法院 臺灣高等法院 臺中分院 臺灣高等法院 臺中分院  案        號 109年度金訴字第402號 110年度金上訴字第1461號 110年度金上訴字第1461號  判決確定日期     110/11/02     110/12/07      110/12/07 是否為得易科罰金之案件  不得易科、社勞 不得易科、社勞 不得易科、社勞 備           註  臺中地檢111年度執字第407號 臺中地檢111年度執字第320號 臺中地檢111年度執字第320號   編號1至4曾定有期徒刑2年4月 編號5至8曾定有期徒刑2年  
編           號  7 8 9 罪           名  詐欺 詐欺 詐欺 宣     告    刑  有期徒刑1年1月 有期徒刑1年2月 有期徒刑1年5月 犯  罪  日   期  109年1月15日 109年2月3日 109年3月2日 偵查(自訴)機關年  度  案  號  臺中地檢109年度偵字第22100、27783號 臺中地檢109年度偵字第22100、27783號 臺中地檢109年度少連偵字第250、259、313號、109年度偵字第19729、29348號 最後事實審 法        院 臺灣高等法院 臺中分院 臺灣高等法院 臺中分院 臺灣高等法院 臺中分院  案        號 110年度金上訴字第1461號 110年度金上訴字第1461號 110年度金上訴字第1455號  判 決  日 期      110/11/02     110/11/02     110/11/11 確定判決 法        院 臺灣高等法院 臺中分院 臺灣高等法院 臺中分院 臺灣高等法院 臺中分院  案        號 110年度金上訴字第1461號 110年度金上訴字第1461號 110年度金上訴字第1455號  判決確定日期     110/12/07    110/12/07     110/12/13 是否為得易科罰金之案件  不得易科、社勞 不得易科、社勞 不得易科、社勞 備           註  臺中地檢111年度執字第320號 臺中地檢111年度執字第320號 臺中地檢111年度執字第518號   編號5至8曾定有期徒刑2年  編號9、10曾定有期徒刑1年5月 
編           號  10 罪           名  詐欺 宣     告    刑  有期徒刑1年4月 犯  罪  日   期  109年3月2日 偵查(自訴)機關年  度  案  號  臺中地檢109年度少連偵字第250、259、313號、109年度偵字第19729、29348號 最後事實審 法        院 臺灣高等法院 臺中分院  案        號 110年度金上訴字第1455號  判 決  日 期      110/11/11 確定判決 法        院 臺灣高等法院 臺中分院  案        號 110年度金上訴字第1455號  判決確定日期     110/12/13 是否為得易科罰金之案件  不得易科、社勞 備           註  臺中地檢111年度執字第518號   編號9、10曾定有期徒刑1年5月